【裁判字號】    95,訴,901
【裁判日期】    951030
【裁判案由】    清償借款
【裁判全文】
臺灣臺南地方法院民事判決               95年度訴字第901號
原      告  台灣中小企業銀行股份有限公司
法定代理人  戊○○
訴訟代理人  丙○○
被      告  丁○○
            乙○○即原名洪觀.
            甲○○即原名洪榮.
                      之2
上列當事人間請求清償借款事件，經本院於民國95年10月16日言
詞辯論終結，判決如下：
    主  文
被告丁○○、乙○○應連帶給付原告新台幣肆拾參萬玖仟參佰伍
拾參元及如附表編號1所載之利息、違約金。
被告丁○○、甲○○應連帶給付原告新台幣壹佰伍拾陸萬玖仟陸
佰參拾陸元及如附表編號2所載之利息、違約金。
被告丁○○應給付原告新台幣肆拾壹萬零陸佰貳拾捌元及各如附
表編號3、4、5、6所載之利息、違約金。
訴訟費用由被告丁○○、乙○○連帶負擔六分之一，被告丁○○
、甲○○連帶負擔三分之二，其餘由被告丁○○負擔。
本判決第一項及第三項得假執行，第二項於原告以新台幣伍拾參
萬元供擔保後，得假執行。
    事實及理由
壹、程序方面：
一、本件被告丁○○、乙○○均未於言詞辯論期日到場，核無民
    事訴訟法第386條所列各款情形，此部分應依原告之聲請，
    由其一造辯論而為判決。
二、次按訴狀送達後，原告不得將原訴變更或追加他訴，但擴張
    或減縮應受判決事項之聲明者，不在此限，民事訴訟法第
    255條第1項第3款定有明文。查本件原告就附表編號2之借款
    ，原請求被告丁○○、甲○○應連帶給付新台幣（下同）1,
    591,053元，及自民國95年6月7日起至96年7月6日止，按年
    息2.610％計算，自96年7月7日起按年息3.310％計算之利息
    ，暨自95年7月8日至清償日止，逾期在六個月以內部分，按
    上開利率10％，逾期超過六個月部分，按上開利率20％計算
    之違約金；另就附表編號4之借款，原請求被告丁○○應給
    付318,053元，及自95年6月7日起至清償日按年息11.215 ％
    計算之利息，暨自95年7月8日起至清償日止，逾期在六個月
    以內部分，按上開利率10％，逾期超過六個月部分，按上開
    利率20％計算之違約金。原告嗣各變更請求如附表編號2、4
    所載之金額及利息、違約金，核屬減縮應受判決事項之聲明
    ，依上開規定，並無不合，應予准許。
貳、實體方面：
一、本件原告主張如下：
（一）被告丁○○於94年6月6日邀同被告乙○○為連帶保證人，
      向原告借款500,000元，並約定借款期限、繳款方式及利
      率（按原告銀行「基準利率」加6.86％機動調整）等，訂
      有借據乙紙為證。惟該筆借款僅繳納至94年11月7日，尚
      欠本金439,353元及如附表編號1所載之利息、違約金。
（二）被告丁○○又於94年6月30日邀同被告甲○○為連帶保證
      人，向原告借款新台幣（下同）1,650,000元，並約定借
      款期限、繳款方式及利率（按原告銀行「定儲利率指數」
      利率加0.59％機動調整）等，訂有房屋貸款定型化契約乙
      份為證。惟該筆借款僅繳納至95年6月7日，尚欠本金1,
      569,636元及如附表編號2所載之利息、違約金。
（三）另被告丁○○分別於94年6月9日、同年月30日及同年5月6
      日各向原告借款60,000元、350,000元、60,000元，並各
      別約定借款期限、繳款方式及利率（94年6月9日之借款
      60,000元部分，利息採固定利率11.3030％；94年6月30日
      之借款350,000元部分，按原告銀行「基準利率」加7.625
      ％機動調整；94年5月6日之借款60,000元部分，利率為0
      ％，但若未依約繳納則按年息15％計息）。上開三筆借款
      ，原告丁○○分別僅繳納至95年3月16日、95年6月7日及
      95年2月9日，各欠如附表編號3、4、5所載之本金、利息
      及違約金。
（四）再者，被告丁○○於94年5月4日向原告申請信用卡簽帳消
      費，並約定按期給付各項帳款，否則應依規定利率加付遲
      延利息及違約金（原約定之信用卡循環信用利率為年息15
      ％；違約金部分，逾期在6個月以內者，按循環信用利息
      10％計算，逾期超過6個月部分，則按循環信用利息20％
      計算。原告嗣於94年5月1日變更循環信用利率為年息17％
      ，違約金則變更為延滯第1個月，當月計付逾期手續費100
      元，延滯第2個月，當月計付逾期手續費300元，延滯第3
      個月以上者，每月計付逾期手續費600元，上開變更條款
      通知，已於94年3月份隨同帳單一併寄達被告）。詎被告
      丁○○至94年10月1日結帳日止之信用款簽帳款總計26,
      304元，於94年10月15日繳款截止日並未依約繳付最低應
      繳金額，合計尚欠26,304元及如附表編號6所載之利息、
      違約金。
（五）以上各筆借款及信用卡簽帳款，被告均已喪失期限利息，
      視為全部到期，爰依消費借貸、連帶保證及信用卡契約之
      法律關係，提起本件訴訟，聲明請求判決如主文第1、2、
      3項所示，並均願供擔保，請准宣告假執行。
二、被告丁○○、乙○○經合法通知，均未到庭爭執，亦未提出
    書狀為任何聲明或陳述；另被告甲○○於本院95年8月8日言
    詞辯論期日到庭坦承擔任被告丁○○借款之連帶保證人，惟
    以其就編號2、4之兩筆借款，已各於95年7月18日代為清償
    本金3,058元、5,361元及均自95年6月7日至同年7月7日止之
    利息等語，聲明請求駁回原告此部分訴訟。嗣經原告減縮此
    部分請求後，被告甲○○於本院最後一次言詞辯論期日，對
    原告請求其與被告丁○○連帶給付如附表編號2之本金及利
    息、違約金部分已無爭執。
三、經查，原告上開主張，業據其提出借據2份、授信約定書2份
    、房屋貸款定型化契約、卡友理財貸款、樂透貸申請書（含
    約定書、信用卡申請書（含約定條款）、信用卡約定條款修
    正通知、基準利率及定儲利率指數利率變動表各1紙，暨附
    表編號1至6各筆款項繳款明細表各1份為證，核屬相符。被
    告丁○○、乙○○經合法通知，未到庭爭執，亦未提出書狀
    為任何聲明或陳述；另被告甲○○於本院最後一次言詞辯論
    期日，對原告請求其與被告丁○○連帶給付如附表編號2之
    本金及利息、違約金部分亦無爭執，自堪信原告之主張為真
    實。
四、從而，原告依消費借貸、連帶保證及信用卡契約之法律關係
    ，請求被告丁○○、乙○○連帶給付如附表編號所載1之本
    金、利息、違約金，請求被告丁○○、甲○○連帶給付如附
    表編號2所載之本金、利息、違約金，請求被告丁○○給付
    如附表編號3、4、5、6所載之借款及信用卡欠款，合計410,
    628元及各如附表編號3、4、5、6所載之利息、違約金，為
    有理由，應予准許。
五、原告陳明願供擔保，請准宣告假執行，經核就主文第2項部
    分，於法並無不合，爰酌定相當之擔保金額予以准許；另就
    主文第1、3項部分，因所命給付之金額未逾500,000元，依
    民事訴訟法第389條第1項第5款規定，法院應依職權宣告假
    執行，原告此部分假執行之聲請，僅係促使本院為職權諭知
    ，附此敘明。
六、據上論結，本件原告之訴為有理由， 依民事訴訟法第385條
    第1項前段、第78條、第85條第2項、第389條第1項第5款、
    第390條第2項，判決如主文。
中    華    民    國    95    年    10    月    30    日
                  民事第二庭    法  官  陳淑卿
以上正本係照原本作成。
如對本判決上訴，須於判決送達後20日內向本院提出上訴狀。
中    華    民    國    95    年    10    月    30    日
                                書記官  謝文心


司法院資訊處製作；財團法人民間司法改革基金會備份。
